【裁判字號】    97,消債清,15
【裁判日期】    970806
【裁判案由】    聲請清算程序
【裁判全文】
臺灣高雄地方法院民事裁定            97年度消債清字第15號
聲  請  人
即債務人    甲○○
                    國民
上列聲請人聲請清算程序事件，本院裁定如下：
    主      文
債務人甲○○自中華民國97年8 月6 日下午5 時起開始清算程序
，並同時終止清算程序。
聲請程序費用計新台幣壹仟元，由聲請人即債務人甲○○負擔。
    理      由
一、按法院開始清算程序之裁定，應載明其年、月、日、時，並
    即時發生效力；債務人之財產不敷清償清算程序之費用時，
    法院應裁定開始清算程序，並同時終止清算程序，消費者債
    務清理條例第83條第1項、第85條第1項分別定有明文。
二、本件聲請意旨略以：聲請人即債務人甲○○因罹患硬皮症、
    心肌梗塞、心臟衰竭、冠狀動脈心臟病等疾病，需支出醫療
    費用，又因失業，為清償舊債，乃向金融機構申請信用貸款
    ，並申辦信用卡、現金卡以支應上開支出，因而積欠安泰商
    業銀行新台幣（下同）385,000 元、台中商業銀行28,000元
    、台北富邦商業銀行45,823元、國泰世華商業銀行135,440
    元、聯邦商業銀行70,163元、友邦國際信用卡股份有限公司
    117,639 元，總計782,065 元。然聲請人長期失業並無收入
    ，名下亦無財產，應有不能清償上開債務之情事，乃於消費
    者債務清理條例施行後，於民國97年5 月28日向最大債權金
    融機構安泰商業銀行請求協商債務清償方案。惟因聲請人無
    法負擔任何還款條件，而未能達成協議，爰向本院聲請清算
    等語。
三、經查，聲請人主張之上開事實，業據提出前置協商不成立通
    知書、臺灣郵政掛號郵件收件回執、「消費者債務清理條例
    」債務人向最大債權金融機構辦理前置協商申請書、債權人
    清冊、前置協商申請人財產及收支狀況說明書、財團法人金
    融聯合徵信中心當事人查詢個人資料（信用報告）回覆書、
    財政部高雄市國稅局財產歸屬資料清單、95、96年度綜合所
    得稅各類所得資料清單、綜合所得稅籍資料清單、重大傷病
    免自行部分負擔證明卡、病危通知單、阮綜合醫院診斷證明
    書、勞工保險被保險人投保資料表（明細）、保險對象投保
    歷史列印在卷可查（詳本院卷第10頁至第30頁、第48頁、第
    49頁）。且聲請人名下確無財產乙情，亦經本院職權調閱聲
    請人之稅務電子閘門財產所得調件明細表在卷為憑（詳本院
    卷第68頁）。則聲請人目前債務總額782,065 元，又無任何
    收入及資產可供清償債務，其主張有不能清償債務之情事，
    應堪認定。此外，本件又查無聲請人有消費者債務清理條例
    第6 條第3 項、第8 條或第82條第2 項所定駁回清算聲請之
    事由存在，則聲請人聲請清算，應屬有據。又聲請人並無財
    產，已如前述，又其債權人有安泰商業銀行等6 家金融機構
    ，債務總額為782,065 元，足認債務人之財產應不敷清償清
    算程序之費用，自應裁定開始本件清算程序，並同時終止清
    算程序，爰裁定如主文。
中    華    民    國    97    年    8     月    6    日
                  民事第三庭法  官  謝梨敏
上為正本係照原本作成。
開始清算程序之裁定不得抗告，如不服同時終止清算程序之裁定
，應於裁定送達後10日內，以書狀向本院提出抗告，並繳納抗告
費新臺幣1 千元。
中    華    民    國    97    年    8     月    6    日
                                書記官  林玉珊


司法院資訊處製作；財團法人民間司法改革基金會備份。
